臺灣高雄地方法院刑事判決　　　　　　　94年度訴字第2912號
公　訴　人　臺灣高雄地方法院檢察署檢察官
被　　　告　乙○○
選任辯護人　彭大勇律師
上列被告因毒品危害防制條例案件，經檢察官提起公訴（94年度
偵字第1683號），本院判決如下：
    主  文
乙○○販賣第二級毒品，未遂，處有期徒刑伍年陸月。扣案第二
級毒品大麻貳大包（驗後合計淨重壹佰玖拾捌點壹肆公克、空包
裝重拾點貳公克），沒收銷燬之。扣案黑色腰包壹個及000000
0000號行動電話門號SIM 卡壹張，沒收之。
    事  實
一、乙○○明知大麻係經行政院衛生署公告查禁之第二級毒品，
    不得非法持有、販賣，仍基於意圖營利而販賣之犯意，於民
    國93年11月12日凌晨2 時44分許，先由欲向乙○○洽購大麻
    之丙○○，以其所使用號碼為0000000000號之行動電話撥打
    至乙○○所使用號碼為0000000000號之行動電話，表示欲向
    乙○○購買265 公克之大麻並詢問價格，乙○○即向之報價
    為1 克新台幣（下同）720 元；丙○○又於同日下午2 時17
    分許，以同前號碼之行動電話與乙○○聯繫，雙方即一再就
    丙○○欲購買之大麻數量、價格磋商議價，最終議定由乙○
    ○以每克650 元之價格出售250 公克大麻與丙○○。後丙○
    ○於93年11月16日凌晨3 時1 分許，以同前號碼之行動電話
    發送簡訊予乙○○，表示：「明天我約晚一點，到我家分好
    嗎？（大約九點多）」，而與乙○○約定交付大麻之時間、
    地點；丙○○再於同日下午1 時4 分許，以同前號碼之行動
    電話與乙○○聯繫，乙○○向其表示所能販賣與其之大麻數
    量改為200 公克，並再次確定將於同日晚間9 時許，至丙○
    ○位於台北市○○區○○路3 段225 號3 樓之12之住處交付
    大麻。嗣於93年11月16日晚間9 時30分許，乙○○攜帶大麻
    2 大包至丙○○上開住處，準備將大麻交付與丙○○時，為
    在旁埋伏之員警所查獲而未得逞，並由警方扣得上開大麻2
    大包（驗後合計淨重198.14公克，空包裝重10.23 公克）、
    其所有藏放上開大麻所用之黑色腰包1 個及其所有之
    00000000 00 號行動電話門號SIM 卡1 張。
二、案經台北市政府警察局南港分局報請台灣板橋地方法院檢察
    署呈請台灣高等法院檢察署令轉台灣高雄地方法院檢察署檢
    察官偵查起訴。
    理  由
壹、證據能力之認定：
一、按被告以外之人於審判外之陳述，雖不符刑事訴訟法第159
    條之1 至第159 條之4 之規定，而經當事人於審判程序同意
    作為證據，法院審酌該言詞陳述或書面陳述作成時之情況，
    認為適當者，亦得為證據，同法第159 條之5 第1 項定有明
    文。又按被告以外之人於偵查中向檢察官所為之陳述，除顯
    有不可信之情況者外，得為證據，亦為刑事訴訟法第159 條
    之1 第2 項所明定。查證人丙○○於警詢中之供述，雖屬於
    傳聞證據，然被告及檢察官均同意作為證據，且本院審酌該
    言詞陳述及書面陳述作成之情況，未見有何不適當之情形；
    又證人丙○○、羅泳瀚於偵查中向檢察官具結後所為之陳述
    ，本院亦審酌該陳述未見有何顯不可信之情況，故依前開規
    定均得為證據。
二、被告乙○○與證人丙○○間之通訊監察譯文，係警方依據臺
    灣板橋地方法院檢察署檢察官所核發之通訊監察書，於核准
    通訊監察期間內（0000000000號電話之通訊監察期間為93年
    10月27日至93年11月25日），對於證人丙○○所使用之上開
    行動電話進行通訊監察之事實，有93年板檢博玄聲監續字第
    000856號通訊監察書1 件在卷可稽，警方將合法通訊監察所
    得之內容轉譯為文字之採證程序即屬合法，該通訊監察譯文
    應具有證據能力。
貳、認定犯罪之證據及論罪科刑之理由：
一、訊據被告乙○○固不否認其於93年11月16日晚間9 時30分許
    ，在丙○○上開住處為警查獲時，持有扣案之大麻2 大包一
    節，惟矢口否認有何販賣第二級毒品大麻之犯行，辯稱：當
    日伊前往丙○○住處是要向丙○○拿ＤＶＤ和行動電話電池
    ，扣得之大麻則是為供自己施用云云。經查：
  (一)扣案煙草2 大包經送驗後，確含有第二級毒品大麻成分（驗
    後合計淨重198.14公克、空包裝重10.23 公克），此有法務
    部調查局93年12月20日調科壹字第060009220 號鑑定通知書
    1 紙在卷可按，先予敘明。
  (二)證人丙○○於下列時間以其使用號碼為0000000000號行動電
    話撥打至被告所使用號碼為0000000000號之行動電話，兩人
    對話內容如下（Ａ為證人丙○○、Ｂ為被告）：
  93年11月12日凌晨2 時44分許（通話內容）
    Ａ：你有沒有算過256 乘多少、總共多少
    Ｂ：265
    Ａ：265 乘於、反正265 1 期多少錢
    Ｂ：265 1 期喔‥‥
    Ａ：‥‥多少錢
    Ｂ：72
    Ａ：多少
    Ｂ：1 克72
    Ａ：那乘下去多少、總數多少錢、算一下
    Ｂ：好
    Ａ：好像18萬多對不對‥‥
  93年11月12日下午2 時17分許（通話內容）
    Ａ：你說26是72對不對
    Ｂ：對‥‥‥
    Ａ：好，我瞭解，那就是72，我昨天要跟你講的事情就是72
        算一算是18萬多吧‥‥那你看有沒有在幫我降一點，我
        整個拿
    Ｂ：再降一點喔，其實一口價70啦，不要再跟我殺了
    Ａ：不會跟你殺，而且你該賺的，你跟我說賺多少沒關係，
        然後我覺得你賺不夠我再補給你，因為你幫我
    Ｂ：不用啦，就70啊，就那1 袋
    Ａ：就7 乘以20
    Ｂ：乘以250 、你就乘以250就對了
    Ａ：17500 對不對
    Ｂ：ㄟ，好不好
    Ａ：17萬5 千
    Ｂ：對
    Ａ：你有賺還是全部都給我
    Ｂ：就都給你
    Ａ：都給我17萬5
    Ｂ：我跟你講，25的話，我大約最多只能壓到65啦
    Ａ：65
    Ｂ：對啊，成本
    Ａ：那就是你有利潤就對
    Ｂ：還是有，我目的要量多，不是要‥‥‥
  93年11月16日凌晨3 時1 分許（簡訊內容）
    Ａ：明天我約晚一點，到我家分好嗎？（大約九點多）
  93年11月16日下午1 時4 分許（通話內容）
    Ａ：‥‥嗯，因為你是50，我是200 ㄟ
    Ｂ：對啊，可是人家要先拿我一定要給他啊
    Ａ：不能叫他等一下喔
    Ｂ：那你的200 我也不會少你啊‥‥
    Ａ：‥‥好啦，那你就先取，先取你的五顆電池走就好了
    Ｂ：嘿啊，我先幫你弄成兩份啦，好不好
    Ａ：不用，你先把你的電池取走，其他的通通拿給我就好了
        ‥‥晚上大概九點多碰面啦
    Ｂ：好，我去找你
    Ａ：九點多
    Ｂ：好，不好意思啦，跟你講一下‥‥‥
  93年11月16日下午3 時7 分許（通話內容）
    Ａ：我問你喔，那個你之前拿每顆電池‥‥都有足10安培嗎
    Ｂ：有‥‥都會足啊
    Ａ：所以說你等於你是給我20顆，然後每顆都有足就對了
    Ｂ：對啊、對啊‥‥‥
    此有監聽譯文2 份在卷可稽（見高雄地方法院檢察署94年偵
    字第1683號偵查卷宗第41頁至43頁、板橋地方法院檢察署93
    年度偵字第18818 號第24至27頁）。
  (三)觀諸上開監聽譯文之內容，被告與證人丙○○雖均未提及「
    大麻」二字，且被告辯稱：我於11月16日電話中所稱50、20
    0 等物是指空白光碟片，我是說一顆72元，一顆指10片，10
    片裝成1 小桶（見94年11月22日審判筆錄）。惟查，證人丙
    ○○證稱：我是要向被告買成人光碟，他跟我報價，「265
    1 期」就是一整批新光碟的數量，「一克72」是指一片70元
    ，我大約要買2000多片，每片60至70元，另我有要向被告買
    電池和空白光碟片，所以我於11月16日電話中所說50、200
    是指空白光碟片，他說要幫我把光碟片分成兩份，我說不用
    ，就發生一點口角，於是我叫他先把電池拿走，另我問電池
    每顆是否都有足10安培，是指電池要拿好的、堪用的等語（
    見同前審判筆錄）；惟被告供承自己並非販售色情光碟之業
    者，則證人丙○○竟證稱係與被告在電話中就色情光碟之價
    格加以磋商議價，顯與常情相違，被告又供稱：我不清楚哪
    種電池容量是10安培，我不是做通訊行的等語（均見前開審
    判筆錄），是證人丙○○上開證述不惟前後矛盾、語意不明
    ，且與被告所述有明顯歧異，實難採信。
  (四)被告又辯稱：丙○○在93年11月16日凌晨3 時1 分許，傳簡
    訊「明天我約晚一點，到我家分好嗎」給我，是因為我之前
    有託他到大陸買ＤＶＤ，他是叫我去他家分ＤＶＤ等語（見
    前開審判筆錄）；證人丙○○亦證稱：我是和被告約當日晚
    上9 點多來我家拿ＤＶＤ，警察查獲當天我有把自大陸買回
    的ＤＶＤ拿出來，約100 至200 片等語（見94年3 月17日偵
    訊筆錄）。惟證人即查獲本件之員警羅泳瀚證稱：當天在丙
    ○○的房內查到10來片ＤＶＤ，數量不多等語（見94年3 月
    17日偵訊筆錄），且被告與證人丙○○在93年11月16日下午
    之電話聯繫中，亦完全未提及要至證人丙○○住處分ＤＶＤ
    之事，足見被告及證人丙○○上開陳述顯係臨訟編造之詞，
    洵不可採。
  (五)再被告辯以當晚並非專程至丙○○住處找他，所以未攜帶空
    白光碟片或電池前往等語，惟觀諸被告與證人丙○○於93年
    11月16日下午1 時4 分許之該通電話中，被告稱：「那你的
    200 我也不會少你啊」，證人丙○○則稱：「‥‥晚上大概
    九點多碰面啦」，於同日下午3 時7 分許該通電話中，證人
    丙○○則稱：「所以說你等於你是給我20顆，然後每顆都有
    足（10安培）就對了」；而被告確於當日晚間9 時30分許，
    依約前往證人丙○○位於台北市○○區○○路3 段225 號3
    樓之12之住處，且隨身攜帶重量為198.14公克（即近200 公
    克）之大麻2 大包，足見被告與丙○○在電話中所稱之「電
    池」、「安培」、「265 」、「50」、「200 」等隱密術語
    ，應均係指大麻之數量無訛，被告上開所辯關於空白光碟片
    、電池等語，均無足採。又參諸上開譯文內容，於93年11月
    12 日 凌晨2 時44分許該通電話中，被告先稱：「一克72」
    ，證人丙○○回稱：「好像18萬多對不對」；而於同日下午
    2 時17分許該通電話中，被告稱：「其實一口價70啦」、「
    乘以25 0、你就乘以250 就對了」後，證人丙○○回稱：「
    17萬5 千」，足見被告所稱之「72」、「70」、「65」應係
    指1克 大麻之單價為720 元、700 元、650 元之意（因720
    ×250 ＝180,000 、700 ×250 ＝175,000）。
  (六)查第二級毒品大麻來源取得不易，且我國為杜絕毒品之氾濫
    ，對於查緝毒品之販賣，無不嚴加執行，而販賣第二級毒品
    又係重罪，若無利可圖，被告豈肯甘冒為警查獲遭判重刑之
    危險；且本件被告所欲販賣與證人丙○○之毒品大麻近200
    公克，其亦已與證人丙○○談妥售價，並稱其尚有利潤等語
    明確（見上開93年11月12日下午2 時17分許通話譯文），則
    被告有營利之意圖，至為明確。
  (七)綜前所述，被告與證人丙○○確有於於93年11月12日，透過
    行動電話就證人丙○○欲購買之大麻數量、價額一再磋商議
    價，雙方再於同年月16日，透過簡訊及行動電話確定被告欲
    交付與證人丙○○之大麻數量及時、地，惟被告依約攜帶大
    麻前往證人丙○○住處準備交付時，即為在旁埋伏之員警所
    查獲，而本件亦無積極證據證明扣案大麻係被告為營利之目
    的而販入，是本件被告販賣第二級毒品大麻之犯行，尚屬未
    遂階段。此外，復有被告所有藏放大麻使用之黑色腰包1 個
    及其所有用以聯絡買賣大麻事宜之0000000000號行動電話SI
    M 卡1 張扣案可佐，本件事證明確，被告犯行堪以認定。
二、查大麻係毒品危害防治條例第2 條第2 項第2 款所定之第2
    級毒品，是核被告所為，係犯毒品危害防制條例第4 條第6
    項、第2 項之販賣第二級毒品未遂罪。又被告著手於犯罪行
    為之實施而不遂，為未遂犯，應依刑法第26條前段之規定，
    減輕其刑。爰審酌被告未念及我國近年來毒品氾濫，造成嚴
    重之社會問題，仍販賣毒品大麻，助長毒品流通，危害社會
    治安，且犯後猶飾詞卸責，毫無悔意等一切情狀，量處如主
    文所示之刑，以資懲儆。扣案之第二級毒品大麻2 大包（驗
    後淨重合計198.14公克、空包裝重10.23 公克且留有大麻殘
    渣無法析離），均應依毒品危害防制條例第18條第1 項前段
    規定沒收銷燬之；至鑑驗耗用之第二級毒品大麻既已滅失，
    自無庸宣告沒收銷燬。扣案黑色腰包1 個，係被告所有之物
    ，且係供被告藏放扣案大麻而犯本件販賣第二級毒品罪所用
    之物，爰依毒品危害防制條例第19條第1 項前段之規定，併
    予宣告沒收；又扣案被告所使用之0000000000號行動電話門
    號雖係被告以其女友名義申請，惟實際係被告本人所申請使
    用，亦係由被告支付電信費用，業據被告供承明確（見本院
    94年11月22日審判筆錄），而該門號雖係向電信公司租用，
    然扣案該門號之SIM 卡1 張並非租用之物，被告不使用該門
    號時亦無須將該卡返還電信公司，故該卡應實際係被告所有
    且為供本件犯罪所用之物，亦應依同條項之規定宣告沒收之
    。
、公訴意旨另以：另有某姓名、年籍均不詳之成年人（下稱該
    不詳人士）於94年11月16日下午1 時2 分許前某時，以不詳
    價格向被告洽購50公克之大麻，被告應允後，該不詳人士於
    不詳時間，以不詳方法，交付買賣價款完竣，而認被告此部
    分亦涉有毒品危害防制條例第4 條第6 項、第2 項之販賣第
    二級毒品未遂罪嫌。訊據被告堅決否認有此部分犯行，辯稱
    ：其所稱之「50」係指空白光碟片等語。經查：被告固有於
    93年11月16日下午1 時2 分許，傳送內容為「今天早一點會
    有人跟我拿50，所以我會先分給我朋友」之簡訊與證人丙○
    ○，再於同日下午1 時4 分許，與證人丙○○以電話聯繫時
    稱：「（阮：）‥‥嗯，因為你是50，我是200 ㄟ」、「（
    被告：）對啊，可是人家要先拿我一定要給他啊」、「（阮
    ：）不能叫他先等一下喔？」、「（被告：）他已經付清了
    」，有通訊監察譯文1 份在卷可稽，且被告所稱「50」應係
    指大麻之數量，而非空白光碟片，業如前述，惟並無任何被
    告與該不詳人士聯絡之通聯紀錄或監聽譯文等證據可佐，則
    究有無該不詳人士存在，已非無疑；且公訴人亦未提出該不
    詳人士確有匯款或交付現金與被告之證據，自難僅憑被告單
    方面於電話中所為之陳述，遽認確有該不詳人士向被告購買
    50克之大麻之事實。本院復查無其他積極證據，足資證明被
    告有此部分販賣第2 級毒品未遂之犯行，惟因公訴人認此部
    分與前開經法院判決有罪部分，有連續犯之裁判上一罪關係
    ，是就此部分爰不另為無罪之諭知。
據上論斷，應依刑事訴訟法第299 條第1 項前段，毒品危害防制
條例第4 條第6 項、第2 項、第18條第1 項前段、第19條第1 項
前段，刑法第11條、第26條前段，判決如主文。
本案經檢察官甲○○到庭執行職務。
中　　華　　民　　國　　94　　年　　12　　月　　6 　　日
                  刑事第十五庭  審判長法　官  唐照明
                                      法  官  陳筱蓉
                                      法  官  盧怡秀
以上正本證明與原本無異。
如不服本判決，應於判決送達後10日內，向本院提出上訴狀。
中　　華　　民　　國　　94　　年　　12　　月　　6 　　日
                                      書記官  林秀珍
附錄本判決論罪科刑法條：
毒品危害防制條例第4 條製造、運輸、販賣第一級毒品者，處死
刑或無期徒刑；處無期徒刑者，得併科新臺幣1 千萬元以下罰金
。
製造、運輸、販賣第二級毒品者，處無期徒刑或7 年以上有期徒
刑，得併科新臺幣7 百萬元以下罰金。
製造、運輸、販賣第三級毒品者，處5 年以上有期徒刑，得併科
新臺幣5 百萬元以下罰金。
製造、運輸、販賣第四級毒品者，處3 年以上10年以下有期徒刑
，得併科新臺幣3 百萬元以下罰金。
製造、運輸、販賣專供製造或施用毒品之器具者，處1 年以上7
年以下有期徒刑，得併科新臺幣1 百萬元以下罰金。
前五項之未遂犯罰之。
